【裁判字號】    98,聲,5125
【裁判日期】    981021
【裁判案由】    易科罰金折算標準
【裁判全文】
臺灣板橋地方法院刑事裁定              98年度聲字第5124號
                                      98年度聲字第5125號
聲  請  人  臺灣板橋地方法院檢察署檢察官
受  刑  人  甲○○
上列聲請人因受刑人違反毒品危害防制條例等案件，先後經判決
確定如附表所載，聲請定易科罰金折算標準及定其應執行刑（98
年度執聲字第3456號），本院裁定如下：
    主    文
甲○○所犯如附表編號一至二所示之罪，其原宣告刑及原應執行
刑所載之有期徒刑部分，如易科罰金，均以新臺幣壹仟元折算壹
日。
甲○○因犯如附表編號一至三所示之罪，所處如附表編號一至三
所載之有期徒刑部分，應執行有期徒刑壹年，如易科罰金，以新
臺幣壹仟元折算壹日。
    理    由
一、本件聲請意旨略以：受刑人因違反毒品危害防制條例等案件
    ，先後經判決確定如附表所示，應依刑法第53條、第51條第
    5 款，定其應執行之刑；另就本院97年度訴字第5479號判決
    關於受刑人所犯槍砲彈藥刀械管制條例第12條第4 項未經許
    可持有子彈及毒品危害防制條例第11條第2 項持有第二級毒
    品等罪，均係最重本刑為5 年以下有期徒刑之罪，且均受6
    個月以下有期徒刑之宣告，茲參照司法院大法官釋字第662
    號解釋，爰聲請裁定定其應執行之刑併諭知易科罰金折算標
    準等語。
二、按中華民國94年2 月2 日修正公布之刑法第41條第2 項，關
    於數罪併罰，數宣告刑均得易科罰金，而定應執行刑之刑逾
    6 個月者，排除適用同條第1 項得易科罰金之規定部分，與
    憲法第23條規定有違，並與本院釋字第366 號解釋意旨不符
    ，應自本解釋公布之日起失其效力（司法院大法官會議釋字
    第662 號解釋意旨參照），是對於數罪併罰，數宣告刑均得
    易科罰金，而定應執行之刑超過6 個月之案件，依司法院釋
    字第366 號、662 號解釋意旨，仍得易科罰金；又判決主文
    如漏未記載得易科罰金，被告及檢察官均有聲請權（司法院
    院字第1356號解釋意旨可參）；經查，本件受刑人甲○○因
    犯如附表編號一及二所示之罪，經本院以97年度訴字第5479
    號判決分別判處有期徒刑6 月，併科罰金新臺幣（下同）2
    萬元及有期徒刑6 月，且定應執行有期徒刑10月，併科罰金
    2 萬元確定在案，此有本院97年度訴字第5479號刑事判決書
    及臺灣高等法院被告前案紀錄表等在卷可稽，茲依諸前揭司
    法院大法官釋字第662 號解釋意旨，本案受刑人犯如附表編
    號一及二所示之罪所處應執行有期徒刑10月，雖已逾6 個月
    ，然仍得易科罰金；從而，本件檢察官聲請裁定易科罰金之
    折算標準，核屬正當，應予准許，爰裁定易科罰金之折算標
    準如主文第一項所示。
三、復按數罪併罰，有二裁判以上者，依刑法第51條之規定，定
    其應執行之刑，刑法第53條定有明文；經查：受刑人甲○○
    因違反槍砲彈藥刀械管制條例及毒品危害防制條例等案件，
    先後經本院分別判處如附表所示之刑（其所犯各案件之罪名
    、宣告刑、犯罪日期、偵查機關年度案號、最後事實審暨確
    定判決之法院、案號、判決日期等，均詳如附表所示），均
    經分別確定在案，有各該案號刑事判決書及前揭臺灣高等法
    院被告前案紀錄表在卷可稽；茲檢察官聲請定其應執行之刑
    ，本院審核認聲請為正當，應定其應執行刑，又本件受刑人
    所犯如附表編號一至三所示之各罪刑，原均得易科罰金，經
    併合處罰後，其應執行之刑固已逾6 月，然本院於定執行刑
    時，揆諸上開解釋意旨，自仍應為易科罰金之諭知，爰裁定
    如主文第二項所示。
四、至於罰金刑部分，僅有如附表編號一所示之罪之宣告刑中所
    載併科罰金2 萬元之單一宣告，非宣告多數罰金，自不生定
    其應執行刑之問題，附此敘明。
據上論斷，爰依刑事訴訟法第477 條第1 項、第220 條，刑法第
41條第1 項前段、第53條、刑法第51條第5 款，裁定如主文。
中    華    民    國    98    年    10    月    21    日
                  刑事第十九庭  法  官    陳明偉
附表：
┌──────┬─────────┬─────────┬─────────┐
│編        號│       一         │       二         │       三         │
├──────┼─────────┼─────────┼─────────┤
│罪        名│未經許可持有子彈  │持有第二級毒品    │施用第二級毒品    │
├──────┼─────────┼─────────┼─────────┤
│宣   告   刑│有期徒刑6 月併科罰│有期徒刑6 月      │有期徒刑4 月，如易│
│            │金新臺幣2 萬元    │                  │科罰金，以新臺幣1 │
│            │                  │                  │千元折算1 日      │
├──────┼─────────┼─────────┼─────────┤
│犯 罪  日 期│自97年1 月底某日起│97年8月18日       │97年11月9日       │
│            │至97年8 月18日止  │                  │                  │
├──────┼─────────┼─────────┼─────────┤
│偵查（自訴）│臺灣板橋地方法院檢│臺灣板橋地方法院檢│臺灣板橋地方法院檢│
│機關年度案號│察署97年度偵緝字第│察署97年度偵緝字第│察署97年度毒偵字第│
│            │2872號            │2872號            │9136號            │
├─┬────┼─────────┼─────────┼─────────┤
│最│法院    │臺灣板橋地方法院  │臺灣板橋地方法院  │臺灣板橋地方法院  │
│後├────┼─────────┼─────────┼─────────┤
│事│案號    │97年度訴字第5479號│97年度訴字第5479號│98年度簡字第1437號│
│實├────┼─────────┼─────────┼─────────┤
│審│判決日期│98年1月7日        │98年1月7日        │98年3月5日        │
├─┼────┼─────────┼─────────┼─────────┤
│確│法院    │臺灣板橋地方法院  │臺灣板橋地方法院  │臺灣板橋地方法院  │
│定├────┼─────────┼─────────┼─────────┤
│判│案號    │97年度訴字第5479號│97年度訴字第5479號│98年度簡字第1437號│
│決├────┼─────────┼─────────┼─────────┤
│  │判決確定│98年2月5日        │98年2月5日        │98年4月8日        │
│  │日期    │                  │                  │                  │
├─┴────┼─────────┴─────────┴─────────┤
│備        註│附表編號一、二所示案件所處徒刑部分，經本院以97年度訴字第  │
│            │5479號判決定其應執行有期徒刑10月確定。                    │
└──────┴─────────────────────────────┘
以上正本證明與原本無異。
如不服本裁定，應於裁定送達後5 日內向本院提出抗告狀。
                                書記官    陳玉心
中    華    民    國    98    年    10    月    21    日


司法院資訊處製作；財團法人民間司法改革基金會備份。
